臺灣高雄地方法院民事裁定
111年度消債聲免字第59號
聲  請  人  陳凱均（原名：陳昆池）
0000000000000000

0000000000000000

代  理  人  蘇盈伃律師
相  對  人  
即債權人    中國信託商業銀行股份有限公司
0000000000000000

0000000000000000

法定代理人  利明献  
0000000000000000

0000000000000000

相  對  人  
即債權人    台灣金聯資產管理股份有限公司
                      設臺北市○○區○○○路○段00號00     樓                        
法定代理人  施俊吉  
0000000000000000

0000000000000000

相  對  人  
即債權人    滙誠第二資產管理股份有限公司
0000000000000000

法定代理人  莊仲沼  
0000000000000000

0000000000000000

相  對  人  
即債權人    滙誠第一資產管理股份有限公司
0000000000000000

法定代理人  莊仲沼  
0000000000000000

0000000000000000

相  對  人  
即債權人    新加坡商艾星國際有限公司台灣分公司
0000000000000000

法定代理人  曾慧雯  
0000000000000000

0000000000000000

上列聲請人即債務人因消費者債務清理事件聲請免責，本院裁定
如下：
    主  文
聲請人陳凱均應予免責。
    理  由
一、聲請意旨略以：聲請人前經本院民國110年9月1日110年度消
    債職聲免字第98號裁定（下稱第98號裁定）以有消費者債務
    清理條例（下稱消債條例）第133條之情形為由不予免責確
    定後，已繼續清償各普通債權人該條規定之數額達新臺幣（
    下同）247,151元（如附表），且各普通債權人受償額均達
    其應受分配額，爰依消債條例第141條規定聲請免責等語。
二、按債務人因消債條例第133條之情形，受不免責之裁定確定
    後，繼續清償達該條規定之數額，且各普通債權人受償額均
    達其應受分配額時，得聲請法院裁定免責，消債條例第141
    條定有明文。又債務人繼續清償達消債條例第133條規定數
    額，而依消債條例第141條規定聲請法院裁定免責時，法院
    無裁量餘地，應為免責之裁定（司法院97年度第4期民事業
    務研究會第15號司法院民事廳消債條例法律問題研審小組意
    見參照）。
三、經查
  ㈠聲請人前經本院以109年度消債清字第190號裁定自109年11月
    17日起開始清算程序，嗣於清算程序普通債權人受分配總金
    額為47,793元，本院以109年度司執消債清字第199號裁定清
    算程序終結後，第98號裁定以聲請人有消債條例第133條之
    情形為由諭知不予免責確定等情，業經本院調取案卷核閱無
    誤，堪以認定。
  ㈡第98號裁定認聲請人於聲請清算前2年間可處分所得總額扣除
    必要生活費用之餘額為294,744元，此餘額扣除普通債權人
    於清算程序受分配金額47,793元後之餘額為246,951元（計
    算式：294,744－47,793＝246,951），聲請人主張其已按各普
    通債權人之比例償還達247,151元（如附表），核與各債權
    人陳報還款金額相符，有存款憑條影本、陳報狀附卷可參（
    卷第10至14頁、第31頁、第21至23頁、第27至29頁）。是揆
    諸首揭說明，債務人繼續清償達消債條例第133條規定數額
    ，且各普通債權人受償額均達其應受分配額時，其聲請免責
    ，即應准許。
  ㈢至債權人中國信託商業銀行股份有限公司稱：依消債條例第1
    42條規定，仍應斟酌債務人不免責事由之情節、債權人受償
    情形及其他一切情狀而為准駁(卷第21頁)；債權人台灣金聯
    資產管理股份有限公司稱：清償金額太低，不同意免責等語
    (卷第23頁)；惟本件債務人受不免責裁定係因有消債條例第
    133條之情形，故而依消債條例第141條第1項規定聲請免責
    ，本院原則上僅就其有無符合消債條例第141條之要件而為
    審查，無須再斟酌原不免責事由之情節及其他一切情狀，是
    相對人所執前開主張，要非可採，附此敘明。
四、據上論結，聲請人之聲請為有理由，依消債條例第133條、
    第141條第1項，裁定如主文。　 　　
中　　華　　民　　國　　111 　年　　12　　月　　19　　日
              　　民事庭　　　法　官  陳美芳
上為正本係照原本作成。
如不服本裁定，應於裁定送達後10日內，以書狀向本院提出抗告，並繳納抗告費新臺幣1千元。　　　　　　　　　　
中　　華　　民　　國　　111 　年　　12　　月　　19　　日
                              書記官  胡美儀